【裁判字號】    99,裁,72
【裁判日期】    990114
【裁判案由】    聲請停止執行
【裁判全文】
最  高  行  政  法  院  裁  定
                                        99年度裁字第72號
抗  告  人  凱盛生物科技有限公司
代  表  人  甲○○
上列抗告人因與相對人行政院公平交易委員會間聲請停止執行事
件，對於中華民國98年11月13日臺北高等行政法院98年度停字第
112號裁定，提起抗告，本院裁定如下︰
    主  文
抗告駁回。
抗告訴訟費用由抗告人負擔。
    理  由
一、按抗告法院認抗告為不合法或無理由者，應為駁回抗告之裁
    定。
二、本件抗告人前因涉及違反公平交易法乙案，經相對人以民國
    98年1月19日公處字第098022號（下稱原處分）決議處新臺
    幣（下同）500萬元罰鍰，並以98年1月19日公貳字第098000
    0656號函命抗告人應於15日內繳納，否則移送行政執行處強
    制執行。抗告人依法提起訴願，於訴願程序進行中，向行政
    院申請停止執行獲准在案，惟抗告人前提起之訴願，經行政
    院以院台訴字第0980089568號決定書駁回訴願，抗告人乃於
    法定期間內提起本訴，並以原處分之合法性顯有疑義，該處
    分之執行將發生難以回復之損害，且有急迫情事，又非為維
    護重大公共利益所必要為由，向原裁定法院聲請停止上開罰
    鍰處分之執行。原裁定以：原處分固對抗告人處以500萬元
    罰鍰，惟抗告人就其因該處分之執行，究生何種難於回復之
    損害、有何急迫情事等項，均未具體主張及釋明，而該罰鍰
    處分之執行，依客觀情形及一般社會通念，並非不得以金錢
    加以補償，尚無損害不能回復原狀或達到回復困難之程度可
    言，其聲請核與行政訴訟法第116條第2項前段所規定之要件
    不合，其聲請為無理由，而予駁回。
三、抗告意旨略謂：抗告人公司實收資本額僅200萬元，若受本
    件500萬元罰鍰之執行，財務立現窘境，無法支付廠商貨款
    及員工薪資，在業界將信用破產，而無法生存，此損害顯然
    不能回復原狀而無法以金錢賠償，且有急迫情事，請求廢棄
    原裁定云云。經核原裁定並無不合，且抗告人縱因原處分之
    執行致有商譽及信用受損情形，如抗告人其後於本訴獲得勝
    訴判決確定，能提出受有損害之具體證明時，尚非不能請求
    金錢賠償損害，是本件難認有將發生難於回復之損害。從而
    ，原法院駁回抗告人停止執行之聲請，並無不合，抗告意旨
    仍執陳詞，指摘原裁定違誤，求予廢棄，難認有理由，應予
    駁回。
四、據上論結，本件抗告為無理由。依行政訴訟法第104條、民
    事訴訟法第95條、第78條，裁定如主文。
中    華    民    國    99    年    1     月    14    日
                    最高行政法院第五庭
                        審判長法官  黃  璽  君
                              法官  黃  秋  鴻
                              法官  鄭  忠  仁
                              法官  吳  東  都
                              法官  陳  金  圍
以  上  正  本  證  明  與  原  本  無  異
中    華    民    國    99    年    1     月    14    日
                              書記官  王  福  瀛


司法院資訊處製作；財團法人民間司法改革基金會備份。
